臺灣高等法院刑事判決
110年度重上更一字第49號
上  訴  人  
即  被  告  簡財盛


選任辯護人  蔡睿元律師(法扶律師)
上列上訴人因違反毒品危害防制條例案件，不服臺灣基隆地方法
院99年度訴字第714號，中華民國100年3月17日第一審判決（起
訴案號：臺灣基隆地方檢察署99年度偵字第1696、2913號），提
起上訴，本院判決後，經最高法院發回，本院判決如下：
    主  文
原判決關於簡財盛部分撤銷。
簡財盛犯如附表一、二罪名欄所示之罪，各處如附表一、二所示
之刑及沒收。應執行有期徒刑拾伍年。
    犯罪事實
一、簡財盛、黃俊祥（業經最高法院100年度台上字第5365號判
    決確定）為雇主、員工關係。簡財盛有獲得毒品之管道，其
    等均明知海洛因係毒品危害防制條例明文列管之第一級毒品
    ，未經許可不得非法持有、販賣，竟因認為有利可圖，分別
    為下列行為：
　㈠簡財盛、黃俊祥共同基於販賣海洛因牟利之犯意聯絡，以簡
    財盛持用之門號0000000000行動電話（案外人吳佳琪所申辦
    ）、黃俊祥持用門號0000000000行動電話（案外人施國華申
    辦），作為販賣海洛因之聯絡工具，並由黃俊祥負責交付海
    洛因及收取價金，而於附表一編號1至11所示之時間、地點
    、方法，共同販賣海洛因給吳佳琪、何純冠施用（各次販賣
    時間、地點、方法、金額、數量如附表一編號1至11所示）
    ，並自各該毒品買家處取得如附表一各編號所示販賣毒品所
    得之現金。
　㈡簡財盛另基於販賣第一級毒品海洛因之犯意，以其所持用之
    門號0000000000行動電話（案外人吳佳琪所申辦），作為販
    賣海洛因之聯絡工具，並利用不知情之真實姓名年籍不詳綽
    號「小佩」、「菊子」成年女子及真實姓名年籍不詳成年男
    子代為收取現金，而於如附表二編號1至10所示之時間、地
    點、方法，先後10次販賣海洛因給吳佳琪、何純冠施用（各
    次販賣時間、地點、金額、數量如附表二編號1至10所示）
    ，並取得如附表二各編號所示販賣毒品所得之現金。嗣經警
    依法對簡財盛、黃俊祥實施通訊監察，始循線查悉上情。
二、案經基隆市警察局移送臺灣基隆地方檢察署檢察官偵查起訴
    。
    理  由
一、程序部分：
    本判決以下援引之審判外供述證據以及書證，本案當事人及
    辯護人均未爭執其證據能力（見本院更一卷第55至64、93至
    103頁），而該等證據經本院審酌並無違法取得之情況，認
    為適宜做為證據，自應有證據能力。
二、實體部分：
  ㈠認定犯罪事實所憑之證據及理由：
　⒈上開犯罪事實，業據被告簡財盛於本院更一審之準備程序及
    審理中均坦承不諱（見本院更一卷第55、72、112頁），並
    有證人即同案被告黃俊祥於前審中證述明確（見本院前審卷
    第102頁），且有證人吳佳琪、何純冠於偵查及原審證述綦
    詳（見99年度偵字第1696號卷第88至90頁、第2913號卷第66
    至69、87至93頁、原審卷第262至270、353至357頁），又證
    人吳佳琪、何純冠分持行動電話、公共電話，於附表三所示
    時間與被告簡財盛持用之門號0000000000行動電話聯繫確認
    交易內容，再以同案被告黃俊祥持用之門號0000000000門號
    與被告簡財盛上開門號行動電話聯繫確認交易金額，被告簡
    財盛並於電話中指示同案被告黃俊祥交付毒品予吳佳琪、何
    純冠乙節（各次通聯譯文詳見附表三），復經被告簡財盛供
    述及證人黃俊祥、吳佳琪、何純冠分別證述明確，並有門號
    0000000000、0000000000號行動電話通訊監察譯文、原審法
    院核發98年聲監字第202號、98年聲監續字第382號、98年聲
    監續字第455號、98年聲監續字第523號、98年聲監續字第59
    0號、99年聲監字第34號、99年聲監續字第54號通訊監察書
    影本、通聯調閱查詢單等件附卷足憑（見99年度偵字第1696
    號卷第12至16、27至30、31至43、150至157、99年度偵字第
    2913號卷第7至14、23至30、31、37、41至43、44至46、117
    至118、119至120頁、原審監聽譯文卷全卷），是被告簡財
    盛上開自白應與事實相符，足堪採信。
　⒉按販賣毒品係違法行為，非可公然為之，且毒品可任意分裝
    、增減份量、調整純度，其價格並隨時依交易雙方之關係、
    資力、需求量、對行情之認知、來源是否充裕、查緝是否嚴
    緊、購買者被查獲時供出來源之風險評估等因素而變動，既
    無公定價格，亦無法一概而論；因而販賣之利得，除經坦承
    犯行，或帳冊價量均臻明確外，委難察得實情。然衡以毒品
    價格昂貴且不易取得，其販賣行為涉及重罪，並為治安機關
    所嚴加查緝，若販賣毒品之人無利可圖，應無冒著被查獲之
    風險而平白攜帶毒品往返送交他人、自曝於險之理，故販賣
    毒品之人有從中賺取價差或量差而牟利之意圖及事實，應屬
    合理認定。從而對於有償之毒品交易，除別有事證足認係按
    同一價格轉讓、確未牟利者外，如僅以未確切查得販賣毒品
    賺取之價差或量差，即認定非法販賣之事證不足，將導致知
    過坦承之人面臨重罪，飾詞否認之人，反而僥倖得逞，將失
    情理之平。經查：被告簡財盛所持有之海洛因既已依價錢不
    同予以分裝（見本院前審卷第101頁反面），並分別以附表
    一、二所示1千元至6千元之價格，販賣海洛因給前揭證人何
    純冠、吳佳琪，同時各向其等收取如附表一、二所示之現金
    ，顯見雙方即有交易之對價關係，被告簡財盛當有營利之意
    圖無疑，是被告簡財盛前揭販賣海洛因之自白，堪信為真正
    。
　⒊綜上所述，本件事證明確，被告簡財盛犯行，洵堪認定，應
    依法論科。　
  ㈡論罪及刑罰減輕之事由：
  ⒈行為後法律有變更者，適用行為時之法律。但行為後之法律
    有利於行為人者，適用最有利於行為人之法律。刑法第2條
    第1項定有明文。經查，被告簡財盛為如事實欄一㈠、㈡即附
    表一、二所示之犯行後，毒品危害防制條例第4條第1項、第
    17條第2項之規定業於109年1月15日修正公布，並自同年7月
    15日生效施行。查：
　⑴修正前毒品危害防制條例第4條第1項規定：「製造、運輸、
    販賣第一級毒品者，處死刑或無期徒刑；處無期徒刑者，得
    併科新臺幣2千萬元以下罰金。」；修正後毒品危害防制條
    例第4條第1項則規定：「製造、運輸、販賣第一級毒品者，
    處死刑或無期徒刑；處無期徒刑者，得併科新臺幣3千萬元
    以下罰金。」經比較新舊法之結果，修正後毒品危害防制條
    例第4條第1項規定並未更動犯罪之構成要件及得科處之法定
    刑種類，然修正後毒品危害防制條例第4條第1項將得併科之
    罰金刑上限提高為3千萬元，故應以修正前毒品危害防制條
    例第4條第1項之規定較有利於被告。
　⑵修正前毒品危害防制條例第17條第2項原規定：「犯第4條至
    第8條之罪於偵查及審判中均自白者，減輕其刑。」；修正
    後毒品危害防制條例第17條第2項則規定：「犯第4條至第8
    條之罪於偵查及歷次審判中均自白者，減輕其刑。」經比較
    新舊法之結果，修正後毒品危害防制條例第17條第2項增加
    須於「歷次」審判中均自白之要件，故應以修正前毒品危害
    防制條例第17條第2項之規定較有利於被告。
　⑶綜上所述，經比較新舊法結果，適用修正前之規定，對被告
    較為有利，依刑法第2條第1項前段之規定，即應適用109年7
    月15日生效施行前（下稱修正前）之毒品危害防制條例第4
    條第1項、第17條第2項之規定。
  ⒉查海洛因係毒品危害防制條例第2條第2項第1款所列管之第一
    級毒品，是核被告簡財盛如附表一、二所為，均係犯修正前
    毒品危害防制條例第4條第1項之販賣第一級毒品罪。又其販
    賣第一級毒品海洛因而持有第一級毒品海洛因之低度行為，
    均應為其各販賣之高度行為所吸收，俱不另論罪。另其與黃
    俊祥間就附表一所示11次犯行，有犯意聯絡及行為分擔，應
    論以共同正犯。其所犯附表一、二所示各次販賣第一級毒品
    犯行（共21罪），應分論併罰。
  ⒊刑之加重、減輕：
　⑴被告有修正前毒品危害防制條例第17條第2項規定適用：
　　按毒品危害防制條例第17條規定「（第1項）犯第4條至第8
    條、第10條或第11條之罪，供出毒品來源，因而查獲其他正
    犯或共犯者，減輕或免除其刑；（第2項）犯第4條至第8條
    之罪於偵查及審判中均自白者，減輕其刑」，是被告如犯毒
    品危害防制條例第4條至第8條之罪，於偵查及審判中均自白
    者，應適用上開規定減輕其刑。次按毒品危害防制條例第17
    條第2項規定：「犯第4條至第8條之罪於偵查及審判中均自
    白者，減輕其刑。」係為鼓勵是類犯罪行為人悔過、自白，
    並期訴訟經濟、節約司法資源而設。一般而言，必須於偵查
    及審判中皆行自白，始有適用，缺一不可。但如檢察官未行
    偵訊，即依其他證據資料逕行起訴，致使被告無從充足此偵
    查中自白之要件，當然影響是類重罪案件被告可能得受減刑
    寬典處遇之機會與權益，無異剝奪其訴訟防禦權，難謂已經
    遵守憲法第八條所要求並保障之正當法律程序規範意旨；於
    此特別情形，自應解為所稱偵查中自白，僅指在偵查中，經
    進行訊問被告（行為人）之查證程序，而其坦白承認者而言
    ，不包含未行偵訊，即行結案、起訴之狀況。從而，就此例
    外情況，祇要審判中自白，仍有上揭減刑寬典之適用，俾符
    合該條項規定之規範目的（最高法院100年度台上字第654號
    判決意旨參照）。經查：查被告簡財盛於警詢、偵查及原審
    審理時已就附表一編號4至11、附表二編號1至3、5、6、8之
    犯行自白（見99年度偵字第2913號卷第17至22、57至59、62
    至64頁、原審卷第346頁），自應依毒品危害防制條例第17
    條第2項規定，分別就所犯各罪均減輕其刑。另被告簡財盛
    於原審審理時亦就附表一編號3犯行自白，惟有關該次販賣
    第一級毒品海洛因犯行，檢警並未於警詢、偵查時訊問被告
    簡財盛，即依證人吳佳琪證述及通訊監察譯文等資料逕行起
    訴，致使被告簡財盛無從充足此偵查中自白之要件，當然影
    響被告可能得受減刑寬典處遇之機會與權益，於此特別情形
    ，本院認依上開判決意旨說明及本次毒品危害防制條例第17
    條第2項修正之規範目的，認被告簡財盛上開犯行仍符合毒
    品危害防制條例第17條第2項之規定，應依法減輕其刑。
  ⑵被告有毒品危害防制條例第17條第1項（此條項未修正，毋庸
    為新舊法比較）規定適用：
    按犯第4條至第8條、第10條或第11條之罪，供出毒品來源，
    因而查獲其他正犯或共犯者，減輕或免除其刑，為毒品危害
    防制條例第17條第1項所明定。次按毒品危害防制條例第17
    條第1項規定所稱之「供出毒品來源，因而查獲其他正犯或
    共犯者」，係指犯罪行為人供出毒品來源之對向性正犯，或
    與其具有共同正犯、共犯（教唆犯、幫助犯）關係之毒品由
    來之人的相關資料，客觀上足使偵查犯罪之公務員得據以對
    之發動偵查，並因而破獲者。所謂「破獲」，指「確實查獲
    其人、其犯行」而言，然不以所供出之人業據檢察官起訴或
    法院判刑確定為限。如查獲之證據，客觀上已足確認該人、
    該犯行者，亦屬之（最高法院109年度台上字第567號判決意
    旨參照）。經查：被告被查獲後，於偵查中供出所販賣之毒
    品來源為莊明華之情（見最高檢察署110年度非字第1063號
    卷第56至60頁），且臺灣基隆地方檢察署偵查後起訴，經臺
    灣基隆地方法院以101年度訴字第187號判決，有臺灣基隆地
    方法院判決在卷可參（見100年度他字第502號卷第1、54至5
    5頁、最高檢察署110年度非字第1063號卷第61至70頁），是
    被告於本案販賣第一級毒品犯行後，確有供出毒品來源因而
    查獲其他正犯之情事，而有毒品危害防制條例第17條第1項
    之適用。又本院審酌被告所為本案犯行之犯罪情節、犯罪所
    生危害及其指述來源所能防止杜絕毒品氾濫之程度等情狀，
    認不宜免除其刑，爰依毒品危害防制條例第17條第1項規定
    減輕其刑，且應依刑法第66條但書規定，酌以同時有免除其
    刑之規定者，其減輕得減至3分之2，並就附表一編號3至11
    、附表二編號1至3、5、6、8部分，再依法遞減之。
  ⑶就刑法第59條規定適用部分：
　  另按刑法第59條規定之酌量減輕其刑，必須犯罪另有特殊之
    原因與環境，在客觀上足以引起一般同情，認為即使予以宣
    告法定最低度刑，猶嫌過重者，始有其適用。此所謂法定最
    低度刑，固包括法定最低本刑；惟遇有其他法定減輕之事由
    者，則應係指適用其他法定減輕事由減輕後之最低度刑而言
    。倘被告別有其他法定減輕事由者，應先適用法定減輕事由
    減輕其刑後，猶認其犯罪之情狀顯可憫恕，即使科以該減輕
    後之最低度刑仍嫌過重者，始得適用刑法第59條規定酌量減
    輕其刑。而此項犯罪情狀是否顯可憫恕而酌量減輕其刑之認
    定，亦屬法院得依職權自由裁量之事項。而毒品危害防制條
    例就販賣毒品所設之法定刑度，均遠較其它犯罪為重，然同
    為販賣毒品者，其原因動機不一，犯罪情節未必盡同，或有
    大盤毒梟者，亦有中、小盤之分，甚或僅止於吸毒者友儕間
    為求互通有無之有償交付，是其態樣顯非可一概而論，即其
    販賣行為所造成危害社會之程度亦非可等量齊觀，故倘依其
    情狀處以相當之有期徒刑，即足以懲儆，並可達防衛社會之
    目的者，自非不可依客觀之犯行與主觀之惡性二者加以考量
    其情狀，是否有可憫恕之處，適用刑法第59條之規定酌量減
    輕其刑，期使個案裁判之量刑，能斟酌至當，符合比例原則
    （最高法院97年度臺上字第2652號判決意旨可參）。經查：
    本件被告簡財盛就附表一編號1、2及附表二編號4、7、9、1
    0部分之犯行，其販賣第一級毒品海洛因之對象僅有2人而己
    ，且每次販賣毒品數量甚微，其所為均係小額交易，其之惡
    性顯然遠不如大量走私進口或長期販賣毒品之「大盤」、「
    中盤」毒梟，對於他人及國家社會侵害之程度非屬重大，對
    重典之認識不夠深切，且其本案所涉各次販賣第一級毒品海
    洛因之數量均屬輕微，被告從中所圖得之利益亦非至鉅，此
    與販賣毒品之數量動輒達數公斤以上之嚴重危害社會治安情
    形不同，尤以本案販賣第一級毒品海洛因之情節，尚屬吸毒
    友儕彼此間互供有無之零星交易，其惡性顯與大量走私進口
    或長期販賣毒品之所謂「大盤」或「中盤」毒販有間，縱依
    毒品危害防制條例第17條第1項規定減刑後，其科以最低法
    定刑，均猶嫌過重，並有傷人民對法律之情感，即就全部犯
    罪情節觀之，猶屬法重而情輕，是自客觀以言，即尚有可憫
    恕之處，基於罪刑相當及刑罰公平比例原則，顯有堪可憫恕
    之情狀，爰依刑法第59條規定，均予以酌量減輕其刑，並遞
    減輕其刑。至被告簡財盛就附表一編號3至11、附表二編號1
    至3、5、6、8之犯行，依修正前毒品危害防制條例第17條第
    1項、第2項規定遞減輕其刑後，已無情輕法重之憾，自無再
    依刑法第59條規定減輕其刑之餘地，併此敘明。
  ㈢撤銷改判之理由、量刑及沒收：
    原審認被告簡財盛罪證明確，予以論罪科刑，固非無見。惟
    查：⒈原審既引用司法院98年6月29日院台廳刑一字第098001
    4643號函認被告行為後，毒品危害防制條例業於98年5月20
    日公布，並於98年5月22日發生效力（見原判決第11頁），
    又謂被告行為後，毒品危害防制條例業於98年5月20日已修
    正，嗣於98年11月22日生效施行，是被告犯罪後法律已有變
    更，應依修正後（即98年5月20日修正）毒品危害防制條例
    第4條第1項規定較有利被告等語（見原判決第11頁第3至7行
    ），顯有理由矛盾之違法。另被告行為後，毒品危害防制條
    例第4條第1項、第17條第2項之規定又於109年1月15日修正
    公布，並自同年7月15日生效施行，原審未及為此部分之新
    舊法比較，於法未合。⒉又毒品危害防制條例第17條第2項規
    定：犯第4條至第8條之罪於偵查及審判中均自白者，減輕其
    刑，是被告就被訴事實於偵查及審理時均自白始有上開減刑
    規定適用，查被告簡財盛就附表一編號1、2及附表二編號4
    、7、9、10犯行於警詢、偵查時均否認犯行並未自白犯罪（
    見99年度偵字第2913號卷第3至6、21、55至56、97至101頁
    ），原審就被告簡財盛上開犯行仍引用前開規定予以減刑，
    即有不當。⒊原判決未及審酌被告供出販賣毒品來源因而查
    獲之事實，致未能依毒品危害防制條例第17條第1項減輕其
    刑，亦有未當。⒋門號0000000000號之行動電話（含SIM卡）
    1支、門號0000000000之行動電話（含SIM卡）各1支，係供
    本件附表一、二販賣毒品犯行使用，雖未扣案，仍應依毒品
    危害防制條例第19條第1項規定，於被告上開附表一、二犯
    行項下諭知沒收，追徵其價額，原審誤認非被告簡財盛或者
    同案被告黃俊祥所有，並未諭知沒收，亦有未合。被告上訴
    意旨指摘其供出來源且查獲上游，應依毒品危害防制條例第
    17條第1項減輕其刑，為有理由。且原判決亦有上開可議，
    應由本院將原判決關於被告簡財盛部分撤銷改判。
　㈣爰審酌被告不思依循正軌賺取金錢，竟無視政府反毒政策及
    宣導，仍意圖營利而販賣第一級毒品予他人施用，影響所及
    ，非僅多數人之生命、身體將可能受其侵害，社會、國家之
    法益亦不能免，為害之鉅，當非個人一己之生命、身體法益
    所可比擬，自應嚴厲規範，兼衡量渠犯罪之動機、目的、手
    段平和、本案販賣之次數、數量、所得，其之智識程度、販
    賣毒品數量、獲利均不高，所犯對社會危害程度及被告坦承
    犯行之犯後態度等一切情狀，量處如附表一、二所示之刑，
    並定其應執行之刑，以資懲儆。
　㈤沒收：　
　⒈按「犯第4條至第9條、第12條、第13條或第14條第1項、第2
    項之罪者，其供犯罪所用之物，不問屬於犯罪行為人與否，
    均沒收之」，毒品危害防制條例第19條第1項定有明文。經
    查：同案被告黃俊祥持用門號0000000000之行動電話（含SI
    M卡）1支，乃係供被告簡財盛、黃俊祥於如附表一各編號所
    示之販賣第一級毒品所用；被告簡財盛持用之門號00000000
    00之行動電話（含SIM卡）1支，則係供被告簡財盛於如附表
    一、二各編號所示之販賣第一級毒品所用，此有通訊監察譯
    文在卷足憑，雖未扣案，但既無證據證明業已滅失，即仍應
    依同條例第19條第1項規定，於被告簡財盛附表一、二各該
    次罪名之主文項內分別諭知沒收，如全部或一部不能沒收時
    ，應追徵其價額。
　⒉另被告簡財盛如附表一、二所示販賣毒品犯罪所得，並未扣
    案，惟如宣告沒收，亦無過苛之情形，仍應全數在被告上開
    犯行項下，分別依刑法第38條之1第1項前段、第3項規定諭
    知沒收，於全部或一部不能沒收或不宜執行沒收時，追徵其
    價額。
據上論斷，應依刑事訴訟法第369 條第1 項前段、第364 條、第
299條第1項前段，判決如主文（依刑事裁判簡化原則，僅記載程
序條文）。
本案經檢察官翁春鈴提起公訴，檢察官劉斐玲到庭執行職務。
中　　華　　民　　國　　110 　年　　11　　月　　23　　日
　　　　　　      刑事第七庭  審判長法　官  孫惠琳
　　　　　　　　　　　　　　　　　  法　官  王惟琪
　　　　　　　　　　　　　　　　　  法　官  連雅婷
以上正本證明與原本無異。
如不服本判決，應於收受送達後20日內向本院提出上訴書狀，其
未敘述上訴之理由者並得於提起上訴後20日內向本院補提理由書
（均須按他造當事人之人數附繕本）「切勿逕送上級法院」。
                                    書記官  潘文賢
中　　華　　民　　國　　110 　年　　11　　月　　23　　日
附錄本案論罪科刑法條全文：
（修正前）毒品危害防制條例第4條第1項
製造、運輸、販賣第一級毒品者，處死刑或無期徒刑；處無期徒
刑者，得併科新臺幣2千萬元以下罰金。

附表一
（被告簡財盛、黃俊祥共同販賣第一級毒品海洛因之事實）
編號 交易時間 交易毒品地點 交易對象、手法及聯絡方式 毒品價錢（新台幣） （原審主文） 罪名、宣告刑及沒收　 （本院主文） 罪名、宣告刑及沒收 1 98年8月24日22時43分28秒 基隆市○○○路00巷00號 吳佳琪（綽號琪琪）於99年8月24日21時1分39秒，以公共電話與簡財盛0000000000門號通話，確認以3千元向簡財盛購買海洛因後，隨即由黃俊祥自○○街00號取得等值海洛因至○○○路00巷00號，以黃俊祥0000000000門號撥打簡財盛上開門號確認毒品交易之金額，由黃俊祥將海洛因交予吳佳琪，並實際收取交易款項2千元。（原審監聽譯文卷第135頁背面） 海洛因3 千元。吳佳琪付款2千元，欠款1千元。 簡財盛共同販賣第一級毒品，處有期徒刑拾伍年陸月，未扣案之Motorola牌行動電話（不含0000000000號SIM卡）壹支沒收，如全部或一部不能沒收時，追徵其價額；未扣案之販賣第一級毒品所得新臺幣貳仟元與黃俊祥連帶沒收，如全部或一部不能沒收時，以其與黃俊祥之財產連帶抵償之。   簡財盛共同販賣第一級毒品，處有期徒刑玖年，未扣案之門號0000000000號之行動電話（含SIM卡）壹支、門號0000000000之行動電話（含SIM卡）壹支均沒收，如全部或一部不能沒收時，追徵其價額；未扣案之販賣第一級毒品所得新臺幣貳仟元沒收，於全部或一部不能沒收或不宜執行沒收時，追徵其價額。 2 98年9月1日凌晨0時18分18秒 基隆市○○○路00巷00號 吳佳琪以黃俊祥0000000000門號與簡財盛0000000000門號通話，聯絡確認以6千元向簡財盛購買海洛因，隨即由黃俊祥自○○街00號取得等值海洛因後，至○○○路00巷00號將海洛因交予吳佳琪，並實際收取交易款項5千元。（原審監聽譯文卷第141頁） 海洛因6 千元。吳佳琪付款5千元，欠款1千元。 簡財盛共同販賣第一級毒品，處有期徒刑拾伍年陸月，未扣案之Motorola牌行動電話（不含0000000000號SIM卡）壹支沒收，如全部或一部不能沒收時，追徵其價額；未扣案之販賣第一級毒品所得新臺幣伍仟元與黃俊祥連帶沒收，如全部或一部不能沒收時，以其與黃俊祥之財產連帶抵償之。   簡財盛共同販賣第一級毒品，處有期徒刑玖年，未扣案之門號0000000000號之行動電話（含SIM卡）壹支、門號0000000000之行動電話（含SIM卡）壹支均沒收，如全部或一部不能沒收時，追徵其價額；未扣案之販賣第一級毒品所得新臺幣伍仟元沒收，於全部或一部不能沒收或不宜執行沒收時，追徵其價額。 3 98年9月10日凌晨3時6分53秒 基隆市○○○路00巷00號 吳佳琪以黃俊祥0000000000門號與簡財盛0000000000門號通話，聯絡確認以6千元向簡財盛購買海洛因，隨即由黃俊祥自○○街00號取得等值海洛因後，至○○○路00巷00號將海洛因交予吳佳琪，並實際收取交易款項5千元。（原審監聽譯文卷第155頁） 海洛因6 千元。吳佳琪付款5千元，欠款1千元。 簡財盛共同販賣第一級毒品，處有期徒刑拾年，未扣案之Motorola牌行動電話（不含0000000000號SIM卡）壹支沒收，如全部或一部不能沒收時，追徵其價額；未扣案之販賣第一級毒品所得新臺幣伍仟元與黃俊祥連帶沒收，如全部或一部不能沒收時，以其與黃俊祥之財產連帶抵償之。   簡財盛共同販賣第一級毒品，處有期徒刑柒年，未扣案之門號0000000000號之行動電話（含SIM卡）壹支、門號0000000000之行動電話（含SIM卡）壹支均沒收，如全部或一部不能沒收時，追徵其價額；未扣案之販賣第一級毒品所得新臺幣伍仟元沒收，於全部或一部不能沒收或不宜執行沒收時，追徵其價額。 4 98年5月29日8時56分51秒 基隆市○○○路00巷00號 何純冠（綽號甜甜）於98年5月29日8時54分26秒，以公共電話與簡財盛0000000000門號通話，確認以4千元向簡財盛購買海洛因後，隨即由黃俊祥自○○街00號取得等值海洛因至○○○路00巷00號，以黃俊祥0000000000門號撥打簡財盛上開門號確認毒品交易之金額，由黃俊祥將海洛因交予何純冠，並實際收取交易款項3千元。（原審監聽譯文卷第14頁） 海洛因4 千元。何純冠付款3千元，欠款1千元。 簡財盛共同販賣第一級毒品，處有期徒刑拾年，未扣案之Motorola牌行動電話（不含0000000000號SIM卡）壹支沒收，如全部或一部不能沒收時，追徵其價額；未扣案之販賣第一級毒品所得新臺幣參仟元與黃俊祥連帶沒收，如全部或一部不能沒收時，以其與黃俊祥之財產連帶抵償之。   簡財盛共同販賣第一級毒品，處有期徒刑柒年，未扣案之門號0000000000號之行動電話（含SIM卡）壹支、門號0000000000之行動電話（含SIM卡）壹支均沒收，如全部或一部不能沒收時，追徵其價額；未扣案之販賣第一級毒品所得新臺幣參仟元沒收，於全部或一部不能沒收或不宜執行沒收時，追徵其價額。 5 98年6月3日20時22分47秒 基隆市○○○路00巷00號 何純冠於98年6月3日20時19分57秒，以公共電話與簡財盛0000000000門號通話，確認以6千元向簡財盛購買海洛因後，旋由黃俊祥將等值海洛因帶至○○○路00巷00號，再以黃俊祥0000000000門號撥打簡財盛上開門號確認毒品交易之金額，由黃俊祥將海洛因交予何純冠，並實際收取本次交易款項6千元及先前所欠毒品交易款2千元，共計8千元。（原審監聽譯文卷第21頁） 海洛因6 千元。何純冠付款6千元及先前所欠毒品交易款2千元，共8千元交予黃俊祥。 簡財盛共同販賣第一級毒品，處有期徒刑拾年，未扣案之Motorola牌行動電話（不含0000000000號SIM卡）壹支沒收，如全部或一部不能沒收時，追徵其價額；未扣案之販賣第一級毒品所得新臺幣捌仟元與黃俊祥連帶沒收，如全部或一部不能沒收時，以其與黃俊祥之財產連帶抵償之。   簡財盛共同販賣第一級毒品，處有期徒刑柒年，未扣案之門號0000000000號之行動電話（含SIM卡）壹支、門號0000000000之行動電話（含SIM卡）壹支均沒收，如全部或一部不能沒收時，追徵其價額；未扣案之販賣第一級毒品所得新臺幣捌仟元沒收，於全部或一部不能沒收或不宜執行沒收時，追徵其價額。 6 98年6月10日20時24分20秒 基隆市○○○路00巷00號 何純冠於98年6月10日20時10分14秒、19分56秒，以公共電話與簡財盛0000000000門號通話，確認以1千7百元向簡財盛購買海洛因後，隨即由黃俊祥將等值海洛因帶至○○○路00巷00號，再以黃俊祥0000000000門號撥打簡財盛上開門號確認毒品交易之金額，由黃俊祥將海洛因交予何純冠，並實際收取交易款項1千4百元。（原審監聽譯文卷第29頁背面） 海洛因1 千7百元。何純冠付款1千4 百元，欠款3百元。 簡財盛共同販賣第一級毒品，處有期徒刑拾年，未扣案之Motorola牌行動電話（不含0000000000號SIM卡）壹支沒收，如全部或一部不能沒收時，追徵其價額；未扣案之販賣第一級毒品所得新臺幣壹仟肆佰元與黃俊祥連帶沒收，如全部或一部不能沒收時，以其與黃俊祥之財產連帶抵償之。   簡財盛共同販賣第一級毒品，處有期徒刑柒年，未扣案之門號0000000000號之行動電話（含SIM卡）壹支、門號0000000000之行動電話（含SIM卡）壹支均沒收，如全部或一部不能沒收時，追徵其價額；未扣案之販賣第一級毒品所得新臺幣壹仟肆佰元沒收，於全部或一部不能沒收或不宜執行沒收時，追徵其價額。 7 98年6月12日21時0分48秒 基隆市○○○路00巷00號 何純冠於98年6月12日20時51分2秒，以公共電話與簡財盛0000000000門號通話，確認以4千元向簡財盛購買海洛因，旋由黃俊祥將等值海洛因帶至○○○路00巷00號，再以黃俊祥0000000000門號撥打簡財盛上開門號確認毒品交易之金額，由黃俊祥將海洛因交予何純冠，並實際收取交易款項2千7百元。（原審監聽譯文卷第31頁） 海洛因4 千元。何純冠付款2千7百元，欠款1千3百元。 簡財盛共同販賣第一級毒品，處有期徒刑拾年，未扣案之Motorola牌行動電話（不含0000000000號SIM卡）壹支沒收，如全部或一部不能沒收時，追徵其價額；未扣案之販賣第一級毒品所得新臺幣貳仟柒佰元與黃俊祥連帶沒收，如全部或一部不能沒收時，以其與黃俊祥之財產連帶抵償之。   簡財盛共同販賣第一級毒品，處有期徒刑柒年，未扣案之門號0000000000號之行動電話（含SIM卡）壹支、門號0000000000之行動電話（含SIM卡）壹支均沒收，如全部或一部不能沒收時，追徵其價額；未扣案之販賣第一級毒品所得新臺幣貳仟柒佰元沒收，於全部或一部不能沒收或不宜執行沒收時，追徵其價額。 8 98年6月16日21時14分49秒 基隆市○○○路00巷00號 何純冠於98年6月16日21時7分15秒，以公共電話與簡財盛0000000000門號通話，確認以2千元向簡財盛購買海洛因，旋由黃俊祥將等值海洛因帶至○○○路00巷00號，再以黃俊祥0000000000門號撥打簡財盛上開門號確認毒品交易之金額，由黃俊祥將海洛因交予何純冠，並實際收取交易款項5百元。（原審監聽譯文卷第35頁） 海洛因2 千元。何純冠付款5百元，欠款1千5百元。 簡財盛共同販賣第一級毒品，處有期徒刑拾年，未扣案之Motorola牌行動電話（不含0000000000號SIM卡）壹支沒收，如全部或一部不能沒收時，追徵其價額；未扣案之販賣第一級毒品所得新臺幣伍佰元與黃俊祥連帶沒收，如全部或一部不能沒收時，以其與黃俊祥之財產連帶抵償之。   簡財盛共同販賣第一級毒品，處有期徒刑柒年，未扣案之門號0000000000號之行動電話（含SIM卡）壹支、門號0000000000之行動電話（含SIM卡）壹支均沒收，如全部或一部不能沒收時，追徵其價額；未扣案之販賣第一級毒品所得新臺幣伍佰元沒收，於全部或一部不能沒收或不宜執行沒收時，追徵其價額。 9 98年7月25日23時15分37秒 基隆市○○○路00巷00號 何純冠於98年7月25日23時15分37秒，以黃俊祥0000000000門號與簡財盛0000000000門號通話，確認以2千元向簡財盛購買海洛因，旋由黃俊祥將等值海洛因帶至○○○路00巷00號，以公用電話撥打簡財盛上開門號確認毒品交易之金額後，再換由黃俊祥接聽，並依簡財盛之指示將海洛因交予何純冠，並實際收取本次交易款項2千元及先前所欠毒品交易款6百元，共計2千6百元。（原審監聽譯文卷第96頁背面） 海洛因2 千元。何純冠付款2千元及先前所欠毒品交易款6百元，共2千6百元交予黃俊祥。 簡財盛共同販賣第一級毒品，處有期徒刑拾年，未扣案之Motorola牌行動電話（不含0000000000號SIM卡）壹支沒收，如全部或一部不能沒收時，追徵其價額；未扣案之販賣第一級毒品所得新臺幣貳仟陸佰元與黃俊祥連帶沒收，如全部或一部不能沒收時，以其與黃俊祥之財產連帶抵償之。   簡財盛共同販賣第一級毒品，處有期徒刑柒年，未扣案之門號0000000000號之行動電話（含SIM卡）壹支、門號0000000000之行動電話（含SIM卡）壹支均沒收，如全部或一部不能沒收時，追徵其價額；未扣案之販賣第一級毒品所得新臺幣貳仟陸佰元沒收，於全部或一部不能沒收或不宜執行沒收時，追徵其價額。 10 98年8月6日20時24分37秒 基隆市○○○路00巷00號 何純冠於98年8月6日20時21分12秒，以公共電話與簡財盛0000000000門號通話，確認以6千元向簡財盛購買海洛因，旋由黃俊祥將等值海洛因帶至○○○路00巷00號，以黃俊祥0000000000門號撥打簡財盛上開門號確認毒品交易之金額後，再換由黃俊祥接聽，並依簡財盛之指示將海洛因交予何純冠，並實際收取本次交易款項6千元及先前所欠毒品交易款1千9 百元，共計7千9百元。（原審監聽譯文卷第111頁） 海洛因6 千元。何純冠付款6千元及先前所欠毒品交易款1千9百元，共7 千9百元交予黃俊祥。 簡財盛共同販賣第一級毒品，處有期徒刑拾年，未扣案之Motorola牌行動電話（不含0000000000號SIM卡）壹支沒收，如全部或一部不能沒收時，追徵其價額；未扣案之販賣第一級毒品所得新臺幣柒仟玖佰元與黃俊祥連帶沒收，如全部或一部不能沒收時，以其與黃俊祥之財產連帶抵償之。   簡財盛共同販賣第一級毒品，處有期徒刑柒年，未扣案之門號0000000000號之行動電話（含SIM卡）壹支、門號0000000000之行動電話（含SIM卡）壹支均沒收，如全部或一部不能沒收時，追徵其價額；未扣案之販賣第一級毒品所得新臺幣柒仟玖佰元沒收，於全部或一部不能沒收或不宜執行沒收時，追徵其價額。 11 98年8月14日23時10分22秒 基隆市○○○路00巷00號 何純冠於98年8月14日23時9分39秒，以公共電話與簡財盛0000000000門號通話，確認以4千元向簡財盛購買海洛因，旋由黃俊祥將等值海洛因帶至○○○路00巷00號，以黃俊祥0000000000門號撥打簡財盛上開門號確認毒品交易之金額後，由黃俊祥將海洛因交予何純冠，並實際收取本次交易款項4千元及先前所欠毒品交易款1千元，共計5千元。（原審監聽譯文卷第124頁） 海洛因4 千元。何純冠付款4千元及先前所欠毒品交易款1千元，共5千元交予黃俊祥。 簡財盛共同販賣第一級毒品，處有期徒刑拾年，未扣案之Motorola牌行動電話（不含0000000000號SIM卡）壹支沒收，如全部或一部不能沒收時，追徵其價額；未扣案之販賣第一級毒品所得新臺幣伍仟元與黃俊祥連帶沒收，如全部或一部不能沒收時，以其與黃俊祥之財產連帶抵償之。   簡財盛共同販賣第一級毒品，處有期徒刑柒年，未扣案之門號0000000000號之行動電話（含SIM卡）壹支、門號0000000000之行動電話（含SIM卡）壹支均沒收，如全部或一部不能沒收時，追徵其價額；未扣案之販賣第一級毒品所得新臺幣伍仟元沒收，於全部或一部不能沒收或不宜執行沒收時，追徵其價額。 

附表二（被告簡財盛販賣第一級毒品海洛因之事實）
編號 交易時間 交易毒品地點 犯罪對象、手法及聯絡方式 毒品價錢（新台幣） （原審主文）罪名、宣告刑及沒收　    （本院主文） 罪名、宣告刑及沒收  1 98年9月4日18時45分56秒 基隆市○○街00號 吳佳琪（綽號琪琪）於98年9月4日18時39分48秒，以公共電話與簡財盛0000000000 門號通話，確認以6千元向簡財盛購買海洛因，並聽從簡財盛指示，預先將部分交易款5千元交付予真實姓名年籍不詳之男子，嗣轉交給簡財盛，再於左列時間，撥打簡財盛上開門號，依其指示自行至○○街00號瓦斯爐下取得價值3千元之海洛因1 包，不足數量則由簡財盛答應日後另行補足，簡財盛本次販毒實際所得為5千元。（原審監聽譯文卷第146頁背面） 海洛因6千元。吳佳琪付款5千元，欠款1千元。 簡財盛販賣第一級毒品，處有期徒刑拾年，未扣案之販賣第一級毒品所得新臺幣伍仟元沒收，如全部或一部不能沒收時，以其財產抵償之。 簡財盛販賣第一級毒品，處有期徒刑柒年，未扣案之門號0000000000之行動電話（含SIM卡）壹支沒收，如全部或一部不能沒收時，追徵其價額；未扣案之販賣第一級毒品所得新臺幣伍仟元沒收，於全部或一部不能沒收或不宜執行沒收時，追徵其價額。 2 98年5月24日13時31分18秒 基隆市○○街00號 何純冠（綽號甜甜）於98年5月24日13時13分56秒，以公共電話與簡財盛所有之門號0000000000行動電話通話，確認以2千元向簡財盛購買海洛因，並聽從簡財盛指示，預先將部分交易款1千6 百元交付予真實姓名年籍不詳，綽號「小佩」之女子，以轉交給簡財盛，再於左列時間，撥打簡財盛上開門號，依其指示自行至○○街00 號招財貓下取得價值2千元之海洛因1包，簡財盛本次販毒實際所得為1千6百元。（原審監聽譯文卷第10頁） 海洛因2千元。何純冠付款1千6百元，欠款4百元。 簡財盛販賣第一級毒品，處有期徒刑拾年，未扣案之販賣第一級毒品所得新臺幣壹仟陸佰元沒收，如全部或一部不能沒收時，以其財產抵償之。 簡財盛販賣第一級毒品，處有期徒刑柒年，未扣案之門號0000000000之行動電話（含SIM卡）壹支沒收，如全部或一部不能沒收時，追徵其價額；未扣案之販賣第一級毒品所得新臺幣壹仟陸佰元沒收，於全部或一部不能沒收或不宜執行沒收時，追徵其價額。 3 98年5月25日10時55分43秒 基隆市○○街00號 何純冠於98年5月25日10時32分42秒，以公共電話與簡財盛0000000000門號通話，確認以6千元向簡財盛購買海洛因，並聽從簡財盛指示，預先將交易款6千元交付予真實姓名年籍不詳，綽號「菊子」之人，以轉交給簡財盛，再於左列時間，撥打簡財盛上開門號，依其指示自行至○○街00號門口邊之芳香劑下取得海洛因3包，每包價值2千元（銀貨兩訖）。（原審監聽譯文卷第11 頁） 海洛因6千元。何純冠付款6千元。 簡財盛販賣第一級毒品，處有期徒刑拾年，未扣案之販賣第一級毒品所得新臺幣陸仟元沒收，如全部或一部不能沒收時，以其財產抵償之。 簡財盛販賣第一級毒品，處有期徒刑柒年，未扣案之門號0000000000之行動電話（含SIM卡）壹支沒收，如全部或一部不能沒收時，追徵其價額；未扣案之販賣第一級毒品所得新臺幣陸仟元沒收，於全部或一部不能沒收或不宜執行沒收時，追徵其價額。 4 98年5月27日21時16分57秒 基隆市○○○路00巷00號 何純冠以公共電話與簡財盛0000000000門號通話，確認以2千元向簡財盛購買海洛因，由簡財盛自行至○○○路00巷00號將價值2千元之海洛因交予何純冠，並實際收取交易款項1千元。（原審監聽譯文卷第12頁） 海洛因2千元。何純冠付款1千元，欠款1千元。 簡財盛販賣第一級毒品，處有期徒刑拾伍年陸月，未扣案之販賣第一級毒品所得新臺幣壹仟元沒收，如全部或一部不能沒收時，以其財產抵償之。 簡財盛販賣第一級毒品，處有期徒刑玖年，未扣案之門號0000000000之行動電話（含SIM卡）壹支沒收，如全部或一部不能沒收時，追徵其價額；未扣案之販賣第一級毒品所得新臺幣壹仟元沒收，於全部或一部不能沒收或不宜執行沒收時，追徵其價額。 5 98年5月31日20時21分3秒 基隆市○○○路00巷00號 何純冠以公共電話與簡財盛0000000000門號通話，確認以2千元向簡財盛購買海洛因，由簡財盛自行至○○○路00巷00號將價值2千元之海洛因交予何純冠，並實際收取交易款項1千5百元。（原審監聽譯文卷第17頁） 海洛因2千元。何純冠付款1千5百元，欠款5百元。 簡財盛販賣第一級毒品，處有期徒刑拾年，未扣案之販賣第一級毒品所得新臺幣壹仟伍佰元沒收，如全部或一部不能沒收時，以其財產抵償之。 簡財盛販賣第一級毒品，處有期徒刑柒年，未扣案之門號0000000000之行動電話（含SIM卡）壹支沒收，如全部或一部不能沒收時，追徵其價額；未扣案之販賣第一級毒品所得新臺幣壹仟伍佰元沒收，於全部或一部不能沒收或不宜執行沒收時，追徵其價額。 6 98年6月2日21時13分57秒 基隆市○○○路00巷00號 何純冠以公共電話與簡財盛0000000000門號通話，確認以4千元向簡財盛購買海洛因，由簡財盛自行至○○○路00巷00號將價值4千元之海洛因交予何純冠，並實際收取交易款項3千元。（原審監聽譯文卷第20頁） 海洛因4千元。何純冠付款3千元，欠款1千元。 簡財盛販賣第一級毒品，處有期徒刑拾年，未扣案之販賣第一級毒品所得新臺幣參仟元沒收，如全部或一部不能沒收時，以其財產抵償之。 簡財盛販賣第一級毒品，處有期徒刑柒年，未扣案之門號0000000000之行動電話（含SIM卡）壹支沒收，如全部或一部不能沒收時，追徵其價額；未扣案之販賣第一級毒品所得新臺幣參仟元沒收，於全部或一部不能沒收或不宜執行沒收時，追徵其價額。 7 98年6月11日10時55分18秒 基隆市○○○路00巷00號 何純冠以公共電話與簡財盛0000000000門號通話，確認以2千元向簡財盛購買海洛因，由簡財盛自行至○○○路00巷00號將價值2千元之海洛因交予何純冠，並實際收取本次交易款項2千元及先前所欠毒品交易款1千元，共3千元。（原審監聽譯文卷第30頁） 海洛因2千元。何純冠付款2千元及先前所欠毒品交易款1千元，共3千元交予簡財盛。 簡財盛販賣第一級毒品，處有期徒刑拾伍年陸月，未扣案之販賣第一級毒品所得新臺幣參仟元沒收，如全部或一部不能沒收時，以其財產抵償之。 簡財盛販賣第一級毒品，處有期徒刑玖年，未扣案之門號0000000000之行動電話（含SIM卡）壹支沒收，如全部或一部不能沒收時，追徵其價額；未扣案之販賣第一級毒品所得新臺幣參仟元沒收，於全部或一部不能沒收或不宜執行沒收時，追徵其價額。 8 98年7月18日9時59分11秒 基隆市○○○路00巷00號 何純冠以0000000000門號與簡財盛0000000000門號通話，確認以1千元向簡財盛購買海洛因，由簡財盛自行至○○○路00巷00號將價值1千元之海洛因交予何純冠，並實際收取交易款項7百元。（原審監聽譯文卷第88頁） 海洛因1千元。何純冠付款7百元，欠款3百元。 簡財盛販賣第一級毒品，處有期徒刑拾年，未扣案之販賣第一級毒品所得新臺幣柒佰元沒收，如全部或一部不能沒收時，以其財產抵償之。 簡財盛販賣第一級毒品，處有期徒刑柒年，未扣案之門號0000000000之行動電話（含SIM卡）壹支沒收，如全部或一部不能沒收時，追徵其價額；未扣案之販賣第一級毒品所得新臺幣柒佰元沒收，於全部或一部不能沒收或不宜執行沒收時，追徵其價額。 9 98年7月23日15時30分15秒 基隆市○○○路00巷00號 何純冠以公共電話與簡財盛0000000000門號通話，確認以2千元向簡財盛購買海洛因，由簡財盛自行至○○○路00巷00號將價值2千元之海洛因交予何純冠，並收取交易款項2千元（銀貨兩訖）。（原審監聽譯文卷第94 頁） 海洛因2千元。何純冠付款2千元。 簡財盛販賣第一級毒品，處有期徒刑拾伍年陸月，未扣案之販賣第一級毒品所得新臺幣貳仟元沒收，如全部或一部不能沒收時，以其財產抵償之。 簡財盛販賣第一級毒品，處有期徒刑玖年，未扣案之門號0000000000之行動電話（含SIM卡）壹支沒收，如全部或一部不能沒收時，追徵其價額；未扣案之販賣第一級毒品所得新臺幣貳仟元沒收，於全部或一部不能沒收或不宜執行沒收時，追徵其價額。 10 98年8月2日16時10分44秒 基隆市○○○路00巷00號 何純冠以0000000000門號與簡財盛0000000000門號通話，確認以4千元向簡財盛購買海洛因，由簡財盛自行至○○○路00巷00號將價值4千元之海洛因交予何純冠，並實際收取本次交易款項4千元及先前所欠毒品交易款1千元，共5千元。（原審監聽譯文卷第107頁） 海洛因4千元。何純冠付款4千元及先前所欠毒品交易款1千元，共5千元交予簡財盛。 簡財盛販賣第一級毒品，處有期徒刑拾伍年陸月，未扣案之販賣第一級毒品所得新臺幣伍仟元沒收，如全部或一部不能沒收時，以其財產抵償之。 簡財盛販賣第一級毒品，處有期徒刑玖年，未扣案之門號0000000000之行動電話（含SIM卡）壹支沒收，如全部或一部不能沒收時，追徵其價額；未扣案之販賣第一級毒品所得新臺幣伍仟元沒收，於全部或一部不能沒收或不宜執行沒收時，追徵其價額。 

附表三
（被告簡財盛、黃俊祥販賣第一級毒品海洛因之監聽譯文內容）
編號 犯罪事實 通聯電話出入 時間 監聽譯文內容 出處 1 參見附表一編號1。 ①A：（簡財盛）0000000000↑B：（吳佳琪）000000000000 98年8月24日21：01：39 B：我又沒怎樣怎麼要領單A：看是不是開庭的B：開庭的早就收到了A：我怎麼知道B：大哥給你差一張A：多少B：二張A：再說，我走你就走了，你以為我不知道 原審監聽譯文卷第135頁   ②A：（簡財盛）0000000000↑B：（吳佳琪）0000000000 98年8月24日22：43：28 B：（琪琪）大哥我先給你借1千A：叫阿祥聽B：喂A：你拿3千給他記我收就好了B：好 原審監聽譯文卷第135頁背面 2 參見附表一編號2。 A：（簡財盛）0000000000↑B：（吳佳琪）0000000000 98年9月1日00：18：18 A：阿祥怎樣B：（琪琪）我琪琪啦A：怎樣B：我差一張好不好A：多少啦B：5A：你整天在差一張你有就是要差1張，你欠我多少了B：要看單子A：看單子你6000拿給他就對了啦 原審監聽譯文卷第141頁 3 參見附表一編號3。 A：（簡財盛）0000000000↑B：（吳佳琪）0000000000 98年9月10日03：6：53 B：大哥A：誰啊B：琪琪A：怎樣B：五跟你差一A：叫阿祥聽B：（黃俊祥）喂A：5千收起來欠1千B：可是沒有那個內，你剛剛拿給阿仁了A：你不會拿2個那個啊，你真的白痴內B：沒有他都要那個A：沒有啦 原審監聽譯文卷第155頁 4 參見附表一編號4。 ①A：（簡財盛）0000000000↑B：（何純冠）000000000000 98年5月29日8：54：26 B：大哥我甜甜，我早上有拿一個4000的，現在我賺一個客人身上只有3100而已，坐計程車回來剩3000差1000阿祥不能做主A：叫他聽B：他在裡面內，我叫他打給你 原審監聽譯文卷第14頁   ②A：（簡財盛）0000000000↑B：（黃俊祥）0000000000 98年5月29日8：56：51 B：董仔A：給他欠1000B：好  5 參見附表一編號5。 ①A：（簡財盛）0000000000↑B：（何純冠）000000000000 98年6月3日20：19：57 B：大哥我這裡8000A：回2000B：對 原審監聽譯文卷第21頁   ②A：（簡財盛）0000000000↓B：（黃俊祥）0000000000 98年6月3日20：22：47 A：阿祥8000甜甜B：好，我了解  6 參見附表一編號6。 ①A：（簡財盛）0000000000↑B：（何純冠）000000000000 98年6月10日20：10：14 B：大哥我跟你講今天小佩姊是拿一個大的給我A：我知道B：但是我有一個小的錢1800，阿一萬還沒拿到今天生意很差A：你今天欠我多少知道嗎B：知道4000A：知道就好，等一下要記得補B：大哥我今天成績不好都不好意思打給你，我這裡差200好不好A：多少B：我這裡1800A：拿給阿祥 原審監聽譯文卷第29頁   ②A：（簡財盛）0000000000↑B：（何純冠）000000000000 98年6月10日20：19：56 B：我算太快，這裡17而已A：每次都這樣，最後一次了，快過去啦    ③A：（簡財盛）0000000000↑B：（黃俊祥）0000000000 98年6月10日20：24：20 A：1700給他欠300B：好 原審監聽譯文卷第29頁背面 7 參見附表一編號7。 ①A：（簡財盛）0000000000↑B：（何純冠）000000000000 98年6月12日20：51：02 B：大哥我甜甜，我這2700可以讓我差1300A：好啦去找阿祥 原審監聽譯文卷第31頁   ②A：（簡財盛）0000000000↑B：（黃俊祥）0000000000 98年6月12日21：00：48 B：董仔拿27而已A：對B：那不是差13A：對你記著  8 參見附表一編號8。 ①A：（簡財盛）0000000000↑B：（何純冠）000000000000 98年6月16日21：07：15 B：大哥我甜甜，我只有500塊A：好啦2000借你B：大哥謝謝 原審監聽譯文卷第35頁   ②A：（簡財盛）0000000000↑B：（黃俊祥）0000000000 98年6月16日21：14：49 B：董仔A：500收起來，2000借他  9 參見附表一編號9。 ①A：（簡財盛）0000000000↑B：（何純冠）0000000000 98年7月25日23：15：37 B：（甜甜）大哥我這裡2600A：拿3000我等一下再補你1000B：好啊A：那2000先給你，你叫他聽B：我拿2600給他等一下再拿400回來A：好啦反正就是那個20000你拿去我回去再補你1000B：好A：你叫阿祥聽B：（黃俊祥）喂A：那個剩的給他，其他我回去再補，你給他收2600B：拿之前那個A：那個大的B：交接那一個，其他你回來再補就對了 原審監聽譯文卷第96頁背面   ②A：（簡財盛）0000000000↑B：（何純冠）000000000000 98年7月25日23：37：34 B：大哥我甜甜啦，那邊根本不到1000塊的東西A：那都是你的，從4000開始分的，我等一下再補你1000，那都是你的東西B：我今天也沒有處理，是昨天處理A：你拿500，你昨天處理多少B：我昨天處理2000啊A：昨天處理2000，今天處理500，不是3000了，那一包挖出來我也沒得秤啊，我等一下再補你一就對了  10 參見附表一編號10。 ①A：（簡財盛）0000000000↑B：（何純冠）000000000000 98年8月6日20：21：12 B：大哥我這8000A：要回多少B：回2000，拿6000A：好B：回1900啦，因為我坐計程車A：好 原審監聽譯文卷第111頁   ②A：（簡財盛）0000000000↓B：（黃俊祥）0000000000 98年8月6日20：22：44 A：他那總共7900，給他6000，回1900B：好    ③A：（簡財盛）0000000000↑B：（黃俊祥）0000000000 98年8月6日20：24：37 B：董仔他不是8000嗎A：7900啦，他之前向我借的，你跟他收7900B：收好了A：收好了拿6000給他一大一小B：一大一小好，我知道了A：這樣是不是6000B：對A：電動門能不能開B：沒辦法開A：好  11 參見附表一編號11。 ①A：（簡財盛）0000000000↑B：（何純冠）000000000000 98年8月14日23：09：39 B：大哥你在店裡嗎A：沒有，你講B：我這裡5回1A：你叫阿祥聽，阿我打給阿祥 原審監聽譯文卷第124頁   ②A：（簡財盛）0000000000↓B：（黃俊祥）0000000000 98年8月14日23：10：22 B：甜甜5千回1千，給他收5千給他4千A：我知道  12 參見附表二編號1。 ①A：（簡財盛）0000000000↑B：（吳佳琪）000000000000 98年9月4日18：39：48 B：大哥你不在啊A：有什麼事快說B：大哥我跟你差一好不好A：多少B：五千差一A：你先拿給菊子B：菊子我沒看到人A：你沒看到菊子B：對啊A：你看有沒有在64號B：沒有阿，整條街都沒人A：我打給菊子你在64號等B：好 原審監聽譯文卷第146頁背面至147頁   ②A：（簡財盛）0000000000↑B：（吳佳琪）0000000000 98年9月4日18：45：56 A：你5千拿給他了嗎B：有啊A：84號你進去右手邊瓦斯罐下面有一包3千的，你先拿去，其他的阿祥來再拿給你，一個蚊香盒子B：什麼盒子A：四方形的盒子，你拿起來就看到了B：好    ③A：（簡財盛）0000000000↑B：（吳佳琪）000000000000 98年9月4日20：21：16 B：大哥A：你誰B：琪琪A：阿祥還沒過去B：還沒A：現在幾點8點半了，我打給他電話還不通，等一下叫他打給我B：大哥，剛剛那個不能吃A：那我要換啊B：都沒有效A：好啦，叫他打給我B：好  13 參見附表二編號2。 ①A：（簡財盛）0000000000↑B：（何冠純）000000000000 98年5月24日13：13：56 B：大哥，我等一下賺到錢再給你補1400上去，好不好A：你拿給菊子B：菊子不在A：阿小佩呢B：小佩在樓上，你打給姊姊好不好A：你打給他叫他下來B：然後錢拿給他叫他打給你A：對 原審監聽譯文卷第10頁   ②A：（簡財盛）0000000000↑B：（何冠純）000000000000 98年5月24日13：31：18 B：我1600拿給他了，然後呢A：在84號招財貓下面    ③A：（簡財盛）0000000000↑B：（何冠純）000000000000 98年5月24日15：36：24 B：姊姊拿去了啊A：你84號鐵門進去，在垃圾桶下面  14 參見附表二編號3。 ①A：（簡財盛）0000000000↑B：（何冠純）000000000000 98年5月25日10：32：42 B：大哥先跟你拿6張好不好，晚一點再給你補A：好，你在哪B：在外面，馬上到 原審監聽譯文卷第11頁   ②A：（簡財盛）0000000000↓B：（何冠純）0000000000 98年5月25日10：55：43 A：進門邊有一罐芳香劑，在芳香劑下面B：好  15 參見附表二編號4。 ①A：（簡財盛）0000000000↑B：（何冠純）000000000000 98年5月27日21：16：57 B：大哥我甜甜，身上剩1千A：又來了B：生意很差A：你欠的這樣，沒辦法我東西要錢，人家每天來收B：我知道啦A：你已經10幾萬了內B：沒有10幾萬，7萬8扣掉A：那你根本還不完了，好啦，最後一次 原審監聽譯文卷第12頁   ②A：（簡財盛）0000000000↑B：（黃俊祥）0000000000 98年5月27日21：23：20 B：董仔，他只有900內A：裝肖仔，說1000剩900，你拿給他啦，跟他說最後一次  16 參見附表二編號5。 A：（簡財盛）0000000000↑B：（何冠純）000000000000 98年5月31日20：21：03 B：大哥你讓我商量差一次一千的，我晚一點再補上去A：好，你今天欠我多少了知道嗎B：我知道，一包2千的我拿1500給你，欠你一個1500，今天就差你2500了A：還好你今天不用錢回來（指交保） 原審監聽譯文卷第17頁 17 參見附表二編號6。 A：（簡財盛）0000000000↑B：（何冠純）000000000000 98年6月2日21：13：57 B：大哥我這3000，給你拿4好不好，這樣撐比較久A：嗯 原審監聽譯文卷第20頁 18 參見附表二編號7。 A：（簡財盛）0000000000↑B：（何冠純）000000000000 98年6月11日10：55：18 B：大哥你到店裡了嗎A：我在店裡，那一天腳踏車不是你踏去了嗎B：我騎去買筆（針筒）就騎回來了啊，你可以看攝影機A：七點多嘛B：大哥我昨天有拿一包小包的，但是不要拿昨天的，我這有3千補1千，你拿新的2千給我，我撐比較久 原審監聽譯文卷第30頁 19 參見附表二編號8。 ①A：（簡財盛）0000000000↑B：（何冠純）0000000000 98年7月18日9：59：11 B：剛才小萱有借我700A：多少B：700，晚一點我再補300進去A：嗯 原審監聽譯文卷第88頁   ②A：（簡財盛）0000000000↑B：（何冠純）000000000000 98年7月18日19：06：19 B：大哥我甜甜，我1千，生意很差A：好啦，我等一下回去了  20 參見附表二編號9。 ①A：（簡財盛）0000000000↑B：（何冠純）000000000000 98年7月23日15：30：15 B：我昨天有撥一包小包的，你知道嗎A：我知道B：先不要拿那一包好不好A：我要去哪裡生B：大哥麥安內A：好啦回來再說 原審監聽譯文卷第94頁 21 參見附表二編號10。 A：（簡財盛）0000000000↑B：（何冠純）0000000000 98年8月2日16：10：44 B：大哥我甜甜，我5千還1千A：好B：我現在回去A：好 原審監聽譯文卷第107頁